【裁判字號】    92,台上,3929
【裁判日期】    920717
【裁判案由】    重傷害
【裁判全文】
最高法院刑事判決                              九十二年度台上字第三九二九號
    上  訴  人  蔡陳秀娟
                即陳秀娟
    選任辯護人  陳素雯律師
右上訴人因重傷害案件，不服台灣高等法院中華民國九十二年四月二十五日第二審更
審判決（九十一年度上更(一)字第五四八號，起訴案號：台灣板橋地方法院檢察署八十
八年度偵字第一四六六二號），提起上訴，本院判決如左：
    主  文
上訴駁回。
    理  由
按刑事訴訟法第三百七十七條規定，上訴於第三審法院，非以判決違背法令為理由，
不得為之。是提起第三審上訴，應以原判決違背法令為理由，係屬法定要件。如果上
訴理由狀並未依據卷內訴訟資料，具體指摘原判決不適用何種法則或如何適用不當，
或所指摘原判決違法情事，顯與法律規定得為第三審上訴理由之違法情形，不相適合
時，均應認其上訴為違背法律上之程式，予以駁回。本件原判決綜合調查證據之結果
，認上訴人蔡陳秀娟一行為犯有刑法第二百七十八條第三項第一項使人受重傷未遂罪
二罪名之事實，因而撤銷第一審之科刑判決，依想像競合犯關係，從一重處斷，並以
上訴人為未遂犯，依刑法第二十六條前段規定，減輕其刑後，量處有期徒刑年；扣
案木棍壹支、工業用硫酸清潔劑空瓶壹瓶均沒收，已詳認定犯罪事實之依據及憑以
認定之理由，並對上訴人否認故意重傷害之辯詞，如何不足採信，均已依據卷內資料
予以指駁及說明，從形式上觀察，原判決並無違背法令情形。按事實之認定及證據之
取捨，乃屬事實審法院之職權，證人之證言及合法調查所得證據，何者為可採，事實
審法院本得參酌其他相關證據為自由之判斷，苟無違反經驗法則或論理法則，自難指
為違法。原判決依憑上訴人於偵查及原審訊問時之部分自白，被害人江素珠及謝秀娥
之指訴，如原判決理由二(二)、(三)所列各項證據，及其他調查證據取捨之結果，認定上
訴人確有本件重傷害未遂犯行，摒棄不採上訴人所為否認故意重傷害之辯詞，經核其
證據之取捨及證明力之判斷於法均無不合。上訴意旨仍執陳詞，謂上訴人遭江素珠毆
打後，始持木棍反擊，上訴人案發當時立於江素珠身後，依經驗法則，自無打到江素
珠面部之可能，財團法人長庚紀念醫院診斷證明書不足以做為不利上訴人認定之證據
，況上訴人所受傷勢較江素珠及謝秀娥為重，傷勢與謝秀娥完全不同，原審之認定與
事實不符，有違經驗法則等語，係就原判決已詳為論斷與說明之事項，再為事實上之
爭執，並對原審採證認事職權之適法行使及原判決理由已詳為論斷之事項，任意爭辯
，顯與法定上訴第三審之形式要件不符，其上訴違背法律上之程式，應予駁回。
據上論結，應依刑事訴訟法第三百九十五條前段，判決如主文。
中      華      民      國    九十二    年      七      月     十七     日
                              最高法院刑事第五庭
                                  審判長法官  謝  家  鶴
                                        法官  洪  文  章
                                        法官  花  滿  堂
                                        法官  陳  世  淙
                                        法官  洪  佳  濱
      右正本證明與原本無異
                                              書  記  官
中      華      民      國    九十二    年      七      月     三十     日
                                                                      Ｑ


司法院資訊處製作；財團法人民間司法改革基金會備份。
